臺灣臺中地方法院民事判決　九十三年度保險字第一六號
　　原　　　告　友聯產物保險股份有限公司
　　法定代理人　王事展
　　訴訟代理人　陳舜銘
　　被　　　告　乙○○○○○○.
　　被　　　告　甲○○○○○○.
　　被　　　告　國耀船務代理股份有限公司
　　法定代理人　顏貽溪
右當事人間請求損害賠償事件，本院判決如左：
　　主　　文
原告之訴及其假執行之聲請均駁回。
訴訟費用由原告負擔。
　　事實及理由
一、原告起訴意旨略以：
　　(一)關於被告挪威商Bryggen Shipping and Trading A/S及甲○○○○○○○ ○○○○○○○○
      ○○., LTD.；Columbia shipmanagement Ltd.等公司之法定代理人：
　　　本件貨損運送船舶為"AIET"，前開公司均為該船之船東，不論其係該船之Ship
　　　owner或傭船之承租人，統稱為該船之船東。前開公司均參加船舶共保協會，
　　　前開公司均是該協會會員，如因海上運輸發生貨損情事，該協會將派員出面處
　　　理索賠事宜。因本件被告Bryggen Shipping and Trading A/S及甲○○○○○○○
　　　○○○○○○○○ ○○., LTD.；Columbia shipmanagement Ltd. 等公司之法定代理人甚
      難查考，謹提供該共保協會之全稱及其代表人如后：STEAMSHIP INSURANCE
      MANAGEMENT SERVICE LIMITED，Address：AQUATICAL HOUSE 39 BELL LANE
　　　LONDON E17LU，TEL:000-0000 0000&000-0000 0000，茲更正STEAMSHIP INSU-
　　　RANCE MANAGEMENT SERVICES LIMITED為本件被告Bryggen Shipping and Trad
　　　ing A/S及甲○○○○○○○ ○○○○○○○○ ○○., LTD.；Columbia shipmanagement Ltd.
　　　等公司之送達代收人，請依法將本件起訴狀送達於前開船舶共保協會。
　　(二)關於本件訴訟之請求權基礎：
　　（一）緣於九十一年五月十三日佳格食品股份有限公司（以下簡稱佳格公司）自
　　　　　美國進口粗製葵花油一批，向台灣中國航聯產物保險股份有限公司（以下
　　　　　簡稱中國航聯，按已被原告公司依法合併在案）投保貨物水險(Marine Ca
　　　　　rgo)，保單號12612P0000000（參原證一），由被告挪威商Bryggen Shipp
　　　　　ing and Trading A/S所屬M.T"AIET"輪船運送，於九十一年年六月二十九
　　　　　日抵達台灣台中港，於卸貨時發現損失，共短少27.244噸，損失金額計六
　　　　　十二萬八千六百七十五元，有出險報告表影本（參原證二）附卷可稽。原
　　　　　告依海商法第一百二十九條及前開保險單貨物保險條款，本於保險責任，
          已於九十一年十二月十一日賠付完畢，並依法取得代位求償之權利（參原
          證三）。
      (二)按運送人對於承運貨物之裝載、卸載、搬移、堆存、保管、運送及看守，
          應為必要之注意及處置。海商法第六十三條定有明文。被告挪威商Brygge
          n Shipping andTrading A/S之AIET輪於卸貨發生短少，顯欠缺注意及為必
          要之處置，致原告權益受損至明。而被告甲○○○○○○○ ○○○○○○○○ ○○.,LTD.,
　　　　　Columbia shipmanagement Ltd. 係MT.AIET輪船之管理人，被告國耀船務
          代理股份有限公司係該船在台中港卸貨時之代理人，於卸貨時發生短少情
          事，難謂無疏失，依首開法條規定，自應負共同損害賠償責任。
二、按當事人訴訟標的及訴之聲明，為訴之要素。因此，依民事訴訟法第二百四十四
    條第一項規定，起訴應以訴狀表明下列各款事項，提出於法院為之：(一)當事人及
    法定代理人。(二)訴訟標的及其原因事實。(三)應受判決事項之聲明。依同法第一百
    十六條第一項第一、二款規定，當事人為法人者，應表明其名稱及事務所或營業
    所，與其法定代理人之姓名、性別、年齡、職業、住所或居所。依民事訴訟法第
    二百四十九條第一項第六款規定，起訴不合程式，其情形可以補正者，審判長應
　　定期間先命補正，逾期未為補正，其訴為不合法，應予駁回。
　　本件原告僅於訴狀記載被告乙○○○○○○○○○ ○○○○○○○○ AND TRADING A/S及被告甲
　　○○○○○○○ ○○○○○○○○ ○○., LTD. & COLUMBIA SHIPMANAGEMENT LTD.但均未表明其
    法定代理人，經本院於九十三年三月十二日審理時，命原告訴訟代理人補正，歷
    時一個半月，於同年四月二十七日審理時，具狀陳稱：兩家公司之法定代理人甚
    難查考，無從補正。並請將訴狀送達於AQUATICAL HOUSE 39 BELL LANE LONDON
　　E17LU之船舶共保協會STEAMSHIP INSURANCE MANAGEMENT SERVICE LIMITED做為
    各該公司之送達代收人。然民事訴訟法第一百三十三條第一項固規定，「當事人
    或代理人經指定送達代收人，向受訴法院陳明者，應向該代收人為送達」。但上
    揭船舶共保協會並未經上開兩家被告公司指定為送達代收人並向本院陳明，本院
    自不得將訴狀向該船舶共保協會為送達。是原告該部分之起訴不合程式，原告迄
　　未補正，其訴不合法應予駁回。
三、原告主張訴外人佳格食品股份有限公司於九十一年五月十三日自美國進口粗製葵
　　花油一批，向台灣中國航聯產物保險股份有限公司（已被原告公司依法合併在案
　　）投保貨物水險，由被告乙○○○○○○○○○ ○○○○○○○○ AND TRADING A/S所屬M.T"AI
　　ET"輪船運送，於九十一年六月二十九日抵達台中港，於卸貨時發現損失，共短
　　少27.244 噸，損失金額計新台幣六十二萬八千六百七十五元，原告本於保險責
　　任，已於九十一年十二月十一日賠付完畢，並依法取得代位求償之權利。被告乙
　　○○○○○○○○○ ○○○○○○○○ AND TRADING A/S之AIET輪於卸貨發生短少，顯欠缺注意
　　及為必要之處置，致原告權益受損至明。而被告甲○○○○○○○ ○○○○○○○○ ○○., LTD
　　. & COLUMBIA SHIPMANAGEMENT LTD.係M.T"AIET輪船之管理人，被告國耀船務代
　　理股份有限公司係該船在台中港卸貨時之代理人，於卸貨時發生短少情事，難謂
　　無疏失，被告等自應負共同損害賠償責任。提出保單、出險報告表、損失代位求
　　償書、公司合併財政部函等影本為證。但原告提出之證物，保單、出險報告表、
　　損失代位求償書只能證明原告依保險契約，於保險事故發生時，理賠佳格食品股
　　份有限公司之損害。而原告並未提出件貨運送契約或傭船運送契約、載貨證券、
    船務委任契約，以證明要保人與被告間之請求權基礎之法律關係，及被告間之契
    約關係，要保人所受短少損失，是否在容許貨損範圍之內，則原告之訴，依其所
    訴之事實，在法律上顯無理由，爰依民事訴訟法第二百四十九條第二項規定，不
    經言詞辯論，逕以判決駁回之。
四、據上論結，原告之訴為無理由，依民事訴訟法第七十八條判決如主文。
中　　　華　　　民　　　國　　九十三　　年　　　四　　　月　　三十　　　日
　　　　　　　　　　　　　　　　　　　　臺灣臺中地方法院民事第四庭
~B法　　　官　周靜秀
右為正本，係照原本作成。
附記一如不服本判決，應於判決送達後二十日內，向本院提出上訴狀。
中　　　華　　　民　　　國　　九十三　　年　　　五　　　月　　　四　　　日
~B法院書記官
                                                                        Ｂ
